【裁判字號】    90,台上,2345
【裁判日期】    900419
【裁判案由】    準強盜等罪
【裁判全文】
最高法院刑事判決                                九十年度台上字第二三四五號
    上  訴  人  甲○○
右上訴人因準強盜等罪案件，不服台灣高等法院中華民國九十年一月十一日第二審判
決（八十九年度上訴字第三六四○號，起訴案號：台灣板橋地方法院檢察署八十九年
度偵字第六九六二、八五三一號），提起上訴，本院判決如左：
    主  文
上訴駁回。
    理  由
一準強盜部分：
按刑事訴訟法第三百七十七條規定，上訴於第三審法院，非以判決違背法令為理由，
不得為之。是提起第三審上訴，應以原判決違背法令為理由，係屬法定要件。如果上
訴理由狀並未依據卷內訴訟資料，具體指摘原判決不適用何種法則或如何適用不當，
或所指摘原判決違法情事，顯與法律規定得為第三審上訴理由之違法情形，不相適合
時，均應認其上訴為違背法律上之程式，予以駁回。本件原判決綜合調查證據之結果
，認上訴人甲○○犯有刑法第三百二十九條竊盜，因脫免逮捕而當場施以強暴罪之事
實，因認第一審判決就此部分論上訴人以上開罪名，並以上訴人行為時為精神耗弱人
，乃依刑法第十九條第二項規定減輕其刑後，量處有期徒刑壹年柒月，為無不合，予
以維持，駁回上訴人在第二審之上訴，已詳認定犯罪事實之依據及憑以認定之理由
，並對上訴人否認有為脫免逮捕，而當場施強暴行為之辯詞，如何不足採信，均已依
據卷內資料予以指駁及說明，從形式上觀察，原判決並無違背法令情形。又按刑事訴
訟法第三百七十九條第十二款所謂已受請求之事項未予判決，係指法院對於經起訴（
或自訴）或上訴之犯罪事實，或起訴（或自訴）或上訴效力所及之事實，而不為審判
之意。卷查，本件公訴意旨，並未請求法院對上訴人併予宣告施以監護之保安處分，
而第一、二審判決就公訴人起訴之準強盜部分，已予論罪科刑，難謂原判決有已受請
求之事項未予判決之違背法令。上訴意旨對原判決究有如何其他違背法令情形，並未
依據卷內資料具體表明，顯與法定上訴第三審之形式要件不符，其此部分之上訴違背
法律上之程式，應予駁回。本件此部分係從程序上駁回上訴，上訴人及其母張賢妹具
狀請求併對上訴人宣告施以監護之保安處分，本院無從審酌，附為明。
二連續竊盜部分：
按刑事訴訟法第三百七十六條所列各罪之案件，經第二審判決者，不得上訴於第三審
法院，觀諸該法條之規定自明。上訴人甲○○被訴連續竊盜部分，原判決係依刑法第
五十六條、第三百二十條第一項論處罪刑。查該罪名係屬刑事訴訟法第三百七十六條
第二款之案件，既經第二審判決，自不得上訴於第三審法院，上訴人竟就此部分復提
起上訴，顯為法所不許，亦應予駁回。
三原判決主文第四項定執行刑與理由五之說明不一致，應由原審法院依法更正，特為
指明。
據上論結，應依刑事訴訟法第三百九十五條前段，判決如主文。
中      華      民      國     九十     年      四      月     十九     日
                              最高法院刑事第六庭
                                  審判長法官  謝  家  鶴
                                        法官  洪  文  章
                                        法官  花  滿  堂
                                        法官  陳  世  淙
                                        法官  洪  佳  濱
      右正本證明與原本無異
                                              書  記  官
中      華      民      國     九十     年      五      月      七      日


司法院資訊處製作；財團法人民間司法改革基金會備份。
